【裁判字號】    89,訴,261
【裁判日期】    890413
【裁判案由】    違反槍砲彈藥刀械管制條例
【裁判全文】
臺灣彰化地方法院刑事判決                          八十九年度訴字第二六一號
    公  訴  人  臺灣彰化地方法院檢察署檢察官
    被      告  乙○○
    指定辯護人  本院公設辯護人  甲○○
右列被告因槍彈藥刀械管制條例案件，經檢察官提起公訴 (八十九年度偵字第七五
一號)，本院判決如左：
    主  文
乙○○未經許可，寄藏手槍，處有期徒刑伍年貳月，併科罰金新台幣壹拾萬元。罰金
如易服勞役，以新台幣玖佰元即銀元參佰元折算壹日。
扣案之具有殺傷力奧地利ＧＬＯＣＫ廠１９型口徑９ＭＭ制式半自動手槍壹支（槍枝
管制編號0000000000；含彈匣）及口徑９ＭＭ制式子彈柒顆均沒收。
    事  實
一、乙○○明知制式手槍及手槍使用子彈係槍砲彈藥刀械管制條所列管之具有殺傷力
    之槍砲、彈藥，未經許可，不得持有、寄藏，竟於民國八十六年十二月初某日，
    在彰化縣員林鎮員林國宅地下室，收受其友人綽號「阿南（呂東南）」之男子所
    託付保管之具有殺傷力奧地利ＧＬＯＣＫ廠１９型口徑９ＭＭ制式半自動手槍一
    支（槍枝管制編號0000000000；含彈匣）及口徑９ＭＭ制式子彈七顆
    ，並未經許可予以寄藏之，其後曾將之藏置於彰化縣員林鎮○○里○○街八號其
    住處附近之稻田裡，迄於八十九年一月十六日九時十分許，其攜帶前開槍、彈，
    駕駛車牌號碼Ｘ二─九０一五自用小客車，途經彰化縣永靖鄉○○路四０八巷口
    ，因發生車禍，方為警所查獲，並扣得前揭具有殺傷力奧地利ＧＬＯＣＫ廠１９
    型口徑９ＭＭ制式半自動手槍一支（槍枝管制編號0000000000；含彈
    匣）及口徑９ＭＭ制式子彈七顆。
二、案經彰化縣警察局員林分局移送臺灣彰化地方法院檢察署檢察官偵查起訴。
    理  由
一、右揭事實，業據被告乙○○迭於警訊、偵查時及本院審理中，坦承不諱，並有照
    片一幀在卷及前開具有殺傷力之具有殺傷力奧地利ＧＬＯＣＫ廠１９型口徑９Ｍ
    Ｍ制式半自動手槍一支（槍枝管制編號0000000000；含彈匣）及口徑
    ９ＭＭ制式子彈七顆扣案可稽，而扣案之槍、彈經送鑑定，結果認手槍一支係奧
    地利ＧＬＯＣＫ廠１９型口徑９ＭＭ制式半自動手槍，槍管內具陸條右旋來復線
    ，其機械性能良好，子彈七顆係口徑９ＭＭ制式子彈，可供上述槍枝裝填發射，
    均具有殺傷力，有內政部警政署刑事警察局八十九年二月十八日刑鑑字第一四八
    四一號鑑驗通知書在卷足憑，顯見被告乙○○之上開自白與事實相符，堪以採信
    。事證已臻明確，被告乙○○之犯行，洵堪認定。
二、按槍砲彈藥刀械管制條例已於八十六年十一月十一日修正通過，並自同年十一月
    二十四日公布施行，故核被告乙○○之行為，係犯（修正後）槍砲彈藥刀械管制
    條例第七條第四項未經許可，寄藏手槍罪、第十二條第四項未經許可，寄藏子彈
    罪。又寄藏行為，當然包括持有行為，故其持有行為不另論罪。且其同時寄藏槍
    、彈行為，係一行為觸犯數罪名，屬想像競合犯，應從一重未經許可，寄藏手槍
    罪處斷。公訴人就前開犯罪事實雖僅起訴持有槍、彈部分，惟前揭寄藏部分與持
    有部分，係有裁判上不可分之關係，故本院自得併予審理。爰審酌被告乙○○之
    犯罪之動機、目的、手段、智識程度、所為尚未對社會治安造成實質危害及其於
    犯罪後之態度等一切情狀量處如主文所示之刑，罰金刑部分並諭知易服勞役之折
    算標準，以資懲儆。扣案之具有殺傷力奧地利ＧＬＯＣＫ廠１９型口徑９ＭＭ制
    式半自動手槍一支（槍枝管制編號0000000000；含彈匣）及口徑９Ｍ
    Ｍ制式子彈七顆為槍砲彈藥刀械管制條例所禁止持有、寄藏之違禁物，應依刑法
    第三十八條第一項第一款規定沒收之。
三、另按槍砲彈藥刀械管制條例第十九條第一項規定：「犯第七條、第八條、第十條
    、第十一條、第十二條第一項至第三項、第十三條第一項至第三項之罪，經判處
    有期徒刑者，應於刑之執行完畢或赦免後，令入勞動場所，強制工作，其期間為
    三年。」此項規定不問對行為人有無預防矯治其社會危險性之必要，一律宣付強
    制工作三年，限制其中不具社會危險性之受處分人之身體、自由部分，其所採措
    施與所欲達成預防矯治之目的及所需程度，不合憲法第二十三條所定之比例原則
    ，業經於八十七年十二月十八日公布之大法官會議釋字第四七一號解釋宣告自該
    解釋公布之日起不予適用。本件被告乙○○係因一時受託，而單純未經可寄藏具
    殺傷力之制式手槍及子彈，並未涉及其他具體之犯罪行為，衡酌被告乙○○所為
    行為之嚴重性、行為表現之危險性，及對於未來行為之期待性等情狀，與應予宣
    告強制工作之比例原則並不相當，揆諸前揭大法官會議解釋意旨，自不受槍砲彈
    藥刀械管制條例第十九條第一項規定之限制，爰不併宣告強制工作。
據上論斷，應依刑事訴訟法第二百九十九條第一項前段，槍砲彈藥刀械管制條例第七
條第四項、第十二條第四項，刑法第十一條前段、第五十五條、第四十二條第二項、
、第三十八條第一項第一款，現行法規所定貨幣單位折算新台幣條例第二條，罰金罰
鍰提高標準條例第二條後段，判決如主文。
本案經檢察官陳德芳到庭執行職務。
中      華      民      國      八十九      年      四      月   十三   日
                                        臺灣彰化地方法院刑事第三庭
                                            法      官  洪  志  賢
右正本證明與原本無異。
如不服本判決，應於判決送達後十日內，向本院提出上訴狀（須附繕本）。
告訴人或被害人對於判決如有不服具備理由請求檢察官上訴者，其上訴期間之計算係
以檢察官收受判決正本之日期為準。
                                            法院書記官  邱  柏  滄
中      華      民      國      八十九      年      四      月    十七  日
槍砲彈藥刀械管制條例第七條第四項：
未經許可，持有、寄藏或意圖販賣而陳列第一項所列槍砲、彈藥者，處五年以上有
  期徒刑，並科新臺幣一千萬元以下罰金。
  第一項至第三項之未遂犯罰之。
槍砲彈藥刀械管制條例第十二條第四項：
未經許可，持有、寄藏或意圖販賣而陳列子彈者，處五年以下有期徒刑，併科新臺
  幣三百萬元下罰金。
  第一項至第三項之未遂犯罰之。


司法院資訊處製作；財團法人民間司法改革基金會備份。
